【裁判字號】    97,聲,963
【裁判日期】    971120
【裁判案由】    返還提存物
【裁判全文】
臺灣新竹地方法院民事裁定               97年度聲字第963號
聲  請  人  鴻海精密工業股份有限公司
法定代理人  乙○○
代  理  人  甲○○
相  對  人  丙○○
上列當事人間返還提存物事件，本院裁定如下：
    主  文
本院九十四年度存字第一０七四號提存事件聲請人所提存之新台
幣肆拾萬捌仟元之擔保金，准予返還。
聲請費用由相對人負擔。
    理  由
一、按訴訟終結後，供擔保人證明已定20日以上之期間，催告受
    擔保利益人行使權利而未行使者，或法院依供擔保人之聲請
    ，通知受擔保利益人於一定期間內行使權利並向法院為行使
    權利之證明而未證明者，法院應依供擔保人之聲請，以裁定
    命返還其提存物，民事訴訟法第104 條第1 項第3 款定有明
    文。此項規定，於其他依法令供訴訟上之擔保者準用之，同
    法第106 條規定甚明。另所謂「訴訟終結」，固應從廣義解
    釋，包括撤銷假扣押或假處分裁定及執行程序終結在內。惟
    強制執行法第132 條已於民國85年10月9 日修正增列第3 項
    規定債權人收受假扣押或假處分裁定後已逾30日者不得聲請
    執行。故假扣押或假處分之供擔保人，於法院撤銷假扣押或
    假處分之執行後，如該假扣押或假處分裁定已逾上開30日期
    間而不得聲請執行時，自不因供擔保人未聲請撤銷假扣押或
    假處分裁定，而影響其依民事訴訟法第106 條準用同法第10
    4 條第1 項規定行使定期催告及返還擔保物之權利，最高法
    院88年度台抗字第682 號裁判要旨可資參照。
二、本件聲請意旨略以：緣聲請人與相對人間損害賠償事件，為
    擔保假扣押，聲請人前遵本院94年度裁全字第1603號假扣押
    裁定，曾提供新臺幣438,000 元為擔保金，以本院94年度存
    字第1074號提存事件提存後，聲請本院以94年度執全字第88
    2 號對相對人之財產執行假扣押在案。嗣因聲請人業已撤回
    假扣押之執行，並定期催告相對人行使權利，惟相對人逾期
    未行使，為此請求准予依法返還前開提存之擔保金，並提出
    本院94年度存字第1074號提存書、97年5 月26日新院雲94執
    全武字第882 號通知及函、新竹科學園郵局第419 號存證信
    函及其回執、戶籍謄本等件為證。
三、經查，聲請人主張之事實，業經本院審核聲請人所提出之前
    開證物及依職權調閱本院94年度裁全字第1603號假扣押事件
    、94年度執全字第882 號假扣押事件及94年度存字第1074號
    提存事件等卷宗，核與聲請人前開所述相符。次查本件假扣
    押執行程序，既經聲請人即債權人撤回假扣押之執行，而前
    開假扣押裁定亦因逾聲請人收受後30日期間而不得再聲請執
    行，則參諸前述，本件假扣押之執行程序自已終結，符合廣
    義的訴訟終結要件，而相對人於聲請人催告其行使權利而未
    行使，亦經本院依職權查明兩造間於本院及臺灣板橋地方法
    院並無訴訟或非訟事件，有本院民事記錄科查詢表及臺灣板
    橋地方法院函覆在卷可參。從而，聲請人聲請返還前開提存
    之擔保金，即無不合，應予准許。
四、依民事訴訟法第95條、第78條，裁定如主文。
中    華    民    國    97    年    11    月    20    日
                  民事第二庭  法  官  朱美璘
以上正本係照原本作成。
中    華    民    國    97    年    11    月    20    日
                              書記官  陳德榮


司法院資訊處製作；財團法人民間司法改革基金會備份。
